# Network analysis

## Operazioni preliminari

Cominciamo caricando le librerie necessarie ed il grafo.
```{r message=FALSE, warning=FALSE}
# set working directory
# setwd(dirname(rstudioapi::getActiveDocumentContext()$path))
# source a set of functions
source("util.R")

# import libraries
libraries_list <- c("ggraph", "igraph", "dplyr", "readr", "DiagrammeR", "tidyverse", 
                    "Cairo", "networkD3", "CINNA", "scales", "pander")
import_libraries(libraries_list)
```

```{r graph, cache=TRUE}
# import graph
edges <- read.csv(
  "../dataset/diseasome [Edges].csv",
  head = TRUE
)

nodes <- read.csv(
  "../dataset/diseasome [Nodes].csv",
  head = TRUE
)

nodes <- nodes %>% select(-timeset)
edges <- edges %>% select(-timeset, -label)

graph <- graph.data.frame(edges, directed = TRUE, vertices = nodes)
# print(graph, e=TRUE, v=TRUE) ## IGRAPH 9af20f4 DNW- 1419 3926

ggraph(graph, layout="graphopt") + 
    geom_edge_fan(colour = "gray66", show.legend = FALSE) +
    geom_node_point(fill= ifelse(nodes$X0 == "gene", "#D61111", "#F8F445"), 
                    shape=21, col="grey25", show.legend = FALSE) +
    scale_size_continuous(range=c(1, 10)) +
    theme_graph(base_size = 11, base_family = "sans") +
    ggtitle("Human Disease Network") 
```

In rosso sono rappresentati i geni, mentre in giallo sono rappresentate le malattie.
```{r}
print(paste("N° di nodi: ", vcount(graph)))
print(paste("N° di geni: ", sum(V(graph)$X1 == "gene")))
print(paste("N° di archi: ",ecount(graph)))
```

## Node similarity

Plottiamo un grafo che, per ogni arco della rete, ha sulle ascisse il nodo sorgente, e sulle ordinate il nodo destinazione.
Le colonne del grafo simili rappresentano nodi che sono simili all'interno della rete.
```{r node_similarity}
ggplot(edges, aes(x = edges$Source, y = edges$Target)) + 
  geom_point(color="#06a938") + 
  labs(x = "Source") +
  labs(y = "Target") +
  ggtitle("Node similarity")
```

Vediamo che sull'asse delle x abbiamo la metà dei nodi rispetto all'asse dell y, questo è dovuto al fatto che i nodi genici hanno solamente archi entranti e sono etichettati con un valore superiore a 1300. \newline
La parte inferiore del grafo rappresenta quindi tutti i collegamente tra le malattie, mentre quella superiore quelli tra malattie e geni.

## Centrality Analitycs

Le misure di centralità sono fondamentali per ricavare informazioni sulla struttura della rete senza visualizzarla.

## Centralità di grado

Cominciamo mostrando la centralità dei nodi ricavata utilizzando la formula di Freeman.

```{r degree_histogram, message=FALSE, warning=FALSE}
degree <- centr_degree(graph, mode = "all", normalized = TRUE)

histogram_plot(degree$res, seq(0, 160, by = 20), "degree", "frequency", 
               "Freeman degree centrality")
```

Vediamo come la maggior parte dei nodi ha un valore di degree centrality vicino a uno, questo è dovuto al fatto che il grado della maggior parte dei geni è esattamente uno.

Mostriamo quindi i 5 nodi con grado più elevato.
```{r}
V(graph)$label[order(degree$res, decreasing=TRUE)][1:5]
```

Essendo il grafo diretto è inoltre utile effettuare valutazioni riguardo l'in-degree e l'out-degree.

```{r indegree_histogram, message=FALSE, warning=FALSE}
indegree <- centr_degree(graph, mode = "in", normalized = TRUE)

histogram_plot(indegree$res, seq(0, 160, by = 20), "indegree", "frequency", 
               "Indegree histogram")

# node with the highest indegree
V(graph)$label[order(indegree$res, decreasing=TRUE)][1:5]
# "Colon cancer", "Deafness", "Leukemia", "Breast cancer", "Diabetes mellitus"
```

```{r outdegree_histogram, message=FALSE, warning=FALSE}
outdegree <- centr_degree(graph, mode = "out", normalized = TRUE)

histogram_plot(outdegree$res, seq(0, 160, by = 20), "outdegree", "frequency", 
               "Outdegree histogram")

# node with the highest outdegree
V(graph)$label[order(outdegree$res, decreasing=TRUE)][1:5]

```

Vediamo come tutti i 903 geni non hanno archi uscenti.

## Betweenness

La misura di betweenness è una misura di centralità meno locale della precedente, basata sulla seguente formula:
$$ C_B(i) = \sum_{j\neq k}\frac{g_{jk}(i)}{g_{jk}} $$
Dove $g_{jk}(i)$ rappresenta il numero di shortest-path che passano per i tra j e k, e $g_{jk}$ è il numero di shortest-path totali.

```{r betweennes_histogram, message=FALSE, warning=FALSE, cache=TRUE}
betweenness <- betweenness(graph, v = V(graph), directed = TRUE, normalized = TRUE)

histogram_plot(betweenness, c(0, 1), "betweenness", "frequency", "Betweenness histogram")

# node with the highest betweenness
V(graph)$label[order(betweenness, decreasing=TRUE)][1:5] 
# "Cardiomyopathy" "Lipodystrophy"     "Diabetes mellitus" "Glioblastoma"      "Deafness" 
```

Nodi con alta betweenness rappresentano gli hub all'interno della rete.

```{r graph_betweennes, message=FALSE, warning=FALSE, cache=TRUE}
plot_graph(graph, "dh", betweenness, 0.14, 0.01, 0.0001, nodes$label, 0.14, 
           "Human Disease Network Betweenness Centrality")
```

## Closeness

La misura di closeness rappresenta l'efficienza di un nodo nello scambiare informazioni, ed è calcolata usando la seguente formula:
$$ C_c(i)=\Big[\sum_{j=1}^{n}d(i, j)\Big]^{-1}$$
```{r closeness_histogram, message=FALSE, warning=FALSE, cache=TRUE}
closeness <- closeness(graph, v = V(graph), normalized = TRUE)

histogram_plot(closeness, c(0, 1), "closeness", "frequency", "Closeness histogram")

# node with the highest closeness
V(graph)$label[order(closeness, decreasing=TRUE)][1:5] 
# "Lipodystrophy" "Diabetes mellitus" "Glioblastoma"  "Obesity"  "Cardiomyopathy"
```

```{r graph_closeness, message=FALSE, warning=FALSE, cache=TRUE}
plot_graph(graph, "dh", closeness, 0.23, 0.09, 0.07, nodes$label, 0.23, 
           "Human Disease Network Closeness Centrality")
```

## Eigenvector

La centralità basata su autovettori rappresenta il concetto secondo il quale "un nodo è importante se è collegato ad altri nodi importanti" ed è calcolato tramite la seguente formula:
$$ x_i = \frac{1}{\lambda} \sum_{k} a_{ki} x_k $$ 
con $\lambda \neq 0$ e costante.

```{r eigen_histogram, message=FALSE, warning=FALSE, cache=TRUE}
eigen <- eigen_centrality(graph, directed = TRUE)

histogram_plot(eigen$vector, c(0, 1), "eigen", "frequency", "Eigenvector histogram")

# node with the highest eigen
V(graph)$label[order(eigen$vector, decreasing=TRUE)][1:5] 
# "Colon cancer"      "Breast cancer"     "Thyroid carcinoma" "Pancreatic cancer" "Hepatic adenoma"  
```

```{r graph_eigen, message=FALSE, warning=FALSE, cache=TRUE}
plot_graph(graph, "dh", eigen$vector, 0.55, 0.04, 0.00005, nodes$label, 0.55, 
           "Human Disease Network Eigenvector Centrality")
```

## Pagerank

La misura di centralità basata su Pagerank risolve un problema particolare della misura precedente, per il quale se uno dei nodi della rete diventa una "autorità" allora passa tutta la sua centralità anche ai nodi vicini.

```{r pagerank_histogram, message=FALSE, warning=FALSE, cache=TRUE}
pagerank <- page_rank(graph, v = V(graph), directed = TRUE)

histogram_plot(pagerank$vector, c(0, 1), "pagerank", "frequency", "Pagerank histogram")

# node with the highest pagerank
V(graph)$label[order(pagerank$vector, decreasing=TRUE)][1:5]
# "Colon cancer"  "Deafness"  "Leukemia"  "Diabetes mellitus" "Thyroid carcinoma"
```

```{r graph_pagerank, message=FALSE, warning=FALSE, cache=TRUE}
plot_graph(graph, "dh", pagerank$vector, 0.003, 0.001, 0.0007, nodes$label, 0.003,
           "Human Disease Network Pagerank Centrality")
```

## Coefficiente di clustering

La transitività misura la probabilità che i vertici adiacenti di un vertice siano connessi. Questa è talvolta chiamato anche **coefficiente di clustering**.

```{r clustering coefficient, message=FALSE, warning=FALSE, cache=TRUE}
global_transitivity <- transitivity(graph, type = "global", isolates = "zero")

local_transitivity <- transitivity(graph, type = "local", isolates = "zero")

transitivity <- data.frame(matrix(ncol = 1, nrow = 2))

colnames(transitivity) <- "Value"
rownames(transitivity) <- c("Network Local Transitivity", 
                            "Network Global Transitivity")

transitivity[1,1] <- mean(local_transitivity)
transitivity[2,1] <- global_transitivity

pander(format(transitivity, digits = 3, justify="left"))
```

## Grafo utilizzato per il clustering

### Rimozione geni

Dalle analisi effettuate sulla rete è evidente come i geni all'interno della rete siano superflui, essendo le malattie collegate tra di loro se condividono almeno un gene, la presenza genica è ridondante e soprattutto aumenta enormemente il rischio di confondere i risultati degli algoritmi di community detection. \newline
Abbiamo quindi deciso di lavorare sul grafo a cui vengono rimossi i geni per eseguire le valutazioni degli algoritmi.

### Pesatura degli archi

La rete iniziale ha un attributo \textit{weight} uguale ad uno per ogni arco, questo lo rendo completamente inutile.
Abbiamo deciso di pesare ogni arco dato il numero di geni condivisi dalle coppie di nodi connessi dall'arco in questione, questo rende il grafo sensatamente pesato e soprattutto ci da una motivazione ulteriore per il punto precedente.

### Disorientamento del grafo

La rete iniziale è un grafo diretto che ha però una coppia di archi di uguale peso, per ogni malattia che condivide un gene.
Abbiamo deciso di rimuovere uno dei due archi e disorientare il grafo, per ottenere un grafo esattamente identico, ma più facilmente gestibile e visualizzabile avendo dimezzato il numero di archi.

```{r UD_nogenes_netwrok, include=FALSE}
for (i in 1:length(edges[, 5]))
{
  edge <- edges[i, ]
  
  n1 <- V(graph)[as.character(edge$Source)]
  n2 <- V(graph)[as.character(edge$Target)]
  
  # find the vertices not farther than a given limit from another fixed vertex  
  n1.neigh <- neighborhood(graph, nodes = n1)[[1]]
  n2.neigh <- neighborhood(graph, nodes = n2)[[1]]
  
  n1.neigh <- as.numeric(n1.neigh[n1.neigh$X1 == "gene"])
  n2.neigh <- as.numeric(n2.neigh[n2.neigh$X1 == "gene"])
  
  weight <- length(intersect(n1.neigh, n2.neigh))
  
  edges[i, ]$weight <- weight
}

weighted_graph <- graph.data.frame(edges, directed = FALSE, vertices = nodes)

UD_nogenes <- induced_subgraph(weighted_graph, which(nodes$X1 != "gene"))

# Rimuovo i doppi nodi
UD_nogenes <- igraph::simplify(UD_nogenes)

ggraph(UD_nogenes, layout="graphopt") +
  geom_edge_fan(aes(width=E(UD_nogenes)$weight), colour = "gray66", show.legend = FALSE) +
  geom_node_point(fill="#FFAB40", shape=21, 
                  col="grey25", show.legend = FALSE) +
  scale_edge_width_continuous(range=c(0.2,0.9)) +
  scale_size_continuous(range=c(1, 10)) +
  theme_graph(base_size = 11, base_family = "sans") +
  ggtitle("Human Disease Network Nogenes") 
```

```{r}
paste("N° di nodi del grafo finale: ", vcount(UD_nogenes))
paste("N° di archi del grafo finale: ", ecount(UD_nogenes))
```
## Centrality Analitycs

Ricalcoliamo le misure di centralità sul nuovo grafo.

### Degree

```{r UD_nogenes_degree_histogram, message=FALSE, warning=FALSE}
UD_nogenes_degree <- centr_degree(UD_nogenes, mode = "all", normalized = TRUE)

histogram_plot(UD_nogenes_degree$res, seq(0, 160, by = 20), "degree", "frequency", 
               "Degree histogram (nogenes)")

# nodes with the highest degree
V(graph)$label[order(UD_nogenes_degree$res, decreasing=TRUE)][1:5]
# "Colon cancer", "Breast cancer"     "Gastric cancer"    "Leukemia"  "Thyroid carcinoma"
```

```{r UD_nogenes_degree, message=FALSE, warning=FALSE}
plot_pretty_graph_centrality(UD_nogenes, "dh", UD_nogenes_degree$res, E(UD_nogenes)$weight, 
                             25, 15, 8, nodes$label[nodes$X0 == "disease"], 25, 
                             "Human Disease Network (nogenes) Degree Centrality")
```

### Betweenness

```{r UD_nogenes_betweennes_histogram, message=FALSE, warning=FALSE}
UD_nogenes_betweenness <- betweenness(UD_nogenes, v = V(UD_nogenes), directed = TRUE, 
                                      normalized = TRUE, weights=E(UD_nogenes)$weight)

histogram_plot(UD_nogenes_betweenness, c(0, 1), "betweenness", "frequency", 
               "Betweenness histogram (nogenes)")

# nodes with the highest betweenness
V(graph)$label[order(UD_nogenes_betweenness, decreasing=TRUE)][1:5]
# "Cardiomyopathy"  "Lipodystrophy" "Diabetes mellitus" "Glioblastoma"  "Myopathy"
```

```{r UD_nogenes_UD_nogenes_betweennes, message=FALSE, warning=FALSE}
plot_pretty_graph_centrality(UD_nogenes, "dh", UD_nogenes_betweenness, E(UD_nogenes)$weight, 
                             0.3, 0.1, 0.005, nodes$label[nodes$X0 == "disease"], 0.3, 
                             "Human Disease Network (nogenes) Betweenness Centrality")
```

### Closeness
```{r UD_nogenes_closeness_histogram, message=FALSE, warning=FALSE}
UD_nogenes_closeness <- closeness(UD_nogenes, v = V(UD_nogenes), normalized = TRUE, 
                                  weights=E(UD_nogenes)$weight)

histogram_plot(UD_nogenes_closeness, c(0, 1), "closeness", "frequency", 
               "Closeness histogram (nogenes)")

# nodes with the highest closeness
V(graph)$label[order(UD_nogenes_closeness, decreasing=TRUE)][1:5]
# "Diabetes mellitus" "Lipodystrophy"  "Glioblastoma"  "Cardiomyopathy" "Insulin resistance"
```

```{r UD_nogenes_closeness, message=FALSE, warning=FALSE}
plot_pretty_graph_centrality(UD_nogenes, "dh", UD_nogenes_closeness, E(UD_nogenes)$weight, 
                             0.11, 0.09, 0.07, nodes$label[nodes$X0 == "disease"], 0.11, 
                             "Human Disease Network (nogenes) Closeness Centrality")
```

### Eigenvector
```{r UD_nogenes_eigen_histogram, message=FALSE, warning=FALSE}
UD_nogenes_eigen <- eigen_centrality(UD_nogenes, directed = TRUE, weights=E(UD_nogenes)$weight)

histogram_plot(UD_nogenes_eigen$vector, c(0, 1), "eigen", "frequency", 
               "Eigenvector histogram (nogenes)")

# nodes with the highest eigenvector
V(graph)$label[order(UD_nogenes_eigen$vector, decreasing=TRUE)][1:5]
#"Colon cancer" "Breast cancer"  "Ovarian cancer" "Lymphoma" "Pancreatic cancer"
```

```{r UD_nogenes_eigen, message=FALSE, warning=FALSE}
plot_pretty_graph_centrality(UD_nogenes, "dh", UD_nogenes_eigen$vector, E(UD_nogenes)$weight, 
                             0.6, 0.04, 0.001, nodes$label[nodes$X0 == "disease"], 0.6, 
                             "Human Disease Network (nogenes) Eigenvector Centrality")
```

### PageRank

Non calcoliamo PageRank in quanto non è una misura particolarmente esplicativa su grafi non diretti.

### Coefficiente di clustering

La transitività misura la probabilità che i vertici adiacenti di un vertice siano connessi. Questa è talvolta chiamato anche **coefficiente di clustering**.

```{r clustering coefficient, message=FALSE, warning=FALSE, cache=TRUE}
global_transitivity <-  transitivity(UD_nogenes, type = "global", isolates = "zero",
                                       weights = E(UD_nogenes)$weight)

local_transitivity <-  transitivity(UD_nogenes, type = "local", isolates = "zero",
                                       weights = E(UD_nogenes)$weight)

weighted_transitivity <-  transitivity(UD_nogenes, type = "weighted", isolates = "zero", 
                                       weights = E(UD_nogenes)$weight)

transitivity <- data.frame(matrix(ncol = 1, nrow = 3))

colnames(transitivity) <- "Value"
rownames(transitivity) <- c("Network Local Transitivity", 
                            "Network Global Transitivity",
                            "Network Weighted Transitivity")

plot_pretty_graph_centrality(UD_nogenes, "dh", local_transitivity, E(UD_nogenes)$weight, 
                             0.99, 0.3, 0, nodes$label[nodes$X0 == "disease"], 1.1, 
                             "Nogenes Weighted Clustering coeff")

transitivity[1,1] <- mean(local_transitivity)
transitivity[2, 1] <- global_transitivity
transitivity[3,1] <- mean(weighted_transitivity)

pander(format(transitivity, digits = 3, justify="left"))
```
