# Clustering

```{r message=FALSE, warning=FALSE, include=FALSE}
# source a set of functions
source("util.R")

# import libraries
libraries_list <- c("ggraph", "igraph", "dplyr", "readr", "DiagrammeR", "tidyverse", "Cairo", "networkD3", "CINNA", "scales", "gridExtra")
import_libraries(libraries_list)

# import graph
edges <- read.csv(
  "../dataset/diseasome [Edges].csv",
  head = TRUE
)

nodes <- read.csv(
  "../dataset/diseasome [Nodes].csv",
  head = TRUE
)

nodes <- nodes %>% select(-timeset)
edges <- edges %>% select(-timeset, -label)

graph <- graph.data.frame(edges, directed = FALSE, vertices = nodes)
# print(graph, e=TRUE, v=TRUE) ## IGRAPH 9af20f4 DNW- 1419 3926
```

Settiamo il peso di ogni arco pari al numero di geni che condividono le malattie:
```{r}
for (i in 1:length(edges[, 5]))
{
  edge <- edges[i, ]
  
  n1 <- V(graph)[as.character(edge$Source)]
  n2 <- V(graph)[as.character(edge$Target)]
  
  n1.neigh <- neighborhood(graph, nodes = n1)[[1]]
  n2.neigh <- neighborhood(graph, nodes = n2)[[1]]
  
  n1.neigh <- as.numeric(n1.neigh[n1.neigh$X1 == "gene"])
  n2.neigh <- as.numeric(n2.neigh[n2.neigh$X1 == "gene"])
  
  weight <- length(intersect(n1.neigh, n2.neigh))
  
  edges[i, ]$weight <- weight
}

graph <- graph.data.frame(edges, directed = FALSE, vertices = nodes)
```

Le malattie sono già clusterizzate in macrogruppi medici (cancro, cardiovascolare, etc...), proviamo a vedere se questi cluster si trovano vicini all'interno della rete:
```{r}
UD_nogenes <- induced_subgraph(graph, which(nodes$X1 != "gene"))

# Rimuovo i doppi nodi
UD_nogenes <- igraph::simplify(UD_nogenes)

disease_clusters <- unique(nodes$X1)

i = 1
for (disease in disease_clusters)
{
  V(UD_nogenes)[V(UD_nogenes)$X1 == disease]$color = i
  i = i + 1
}

ggraph(UD_nogenes, layout = "kk") +
  geom_edge_fan(colour = "gray", show.legend = TRUE) + 
  geom_node_point(aes(colour = V(UD_nogenes)$color)) +
  labs(col="cluster") +
  scale_color_gradientn(colours = rainbow(5)) +
  theme_graph(base_family = "sans", base_size = 11) +
  ggtitle("Human Disease Network Clusters")
```

```{r}

graphs <- NULL
plots <- NULL
i <- 1

for (disease in disease_clusters)
{
  if (disease == "gene")
    next
    
  graphs[[i]] <- induced.subgraph(UD_nogenes, which(V(UD_nogenes)$X1 == disease))
  
  if (disease %in% c("Unclassified", "Respiratory"))
  {
    plots[[i]] <- ggraph(graphs[[i]], layout = "kk") +
      geom_node_point() +
      theme_graph(base_family = "sans", base_size = 11) +
      ggtitle(disease)
  } else
  {
    plots[[i]] <- ggraph(graphs[[i]], layout = "kk") +
      geom_edge_fan(colour = "gray", show.legend = TRUE) +
      geom_node_point(colour = "red") +
      theme_graph(base_family = "sans", base_size = 11) +
      ggtitle(disease)
  }
  
  i = i + 1

}

# grid.arrange(grobs = plots)
```

Vediamo quante componenti connesse abbiamo per ogni cluster:
```{r}

n.cluster <- 0

for (g in graphs)
{
  component <- components(g)
  n.cluster = n.cluster + length(component[component$csize > 8]$csize)
}

print(n.cluster)
```

```{r}
UD_graph <- graph.data.frame(edges, directed = FALSE, vertices = nodes)

UD_nogenes <- induced_subgraph(UD_graph, which(nodes$X1 != "gene"))

# Rimuovo i doppi nodi
UD_nogenes <- igraph::simplify(UD_nogenes)

betwennes.communities <- edge.betweenness.community(UD_nogenes, directed = FALSE, weights = E(UD_nogenes)$weight)

V(UD_nogenes)[betwennes.communities[[2]]]$X1
```
```{r}
nodes_results <- nodes %>% filter(X1 != "gene") %>% select(-X0)
nodes_results$Fastgreedy <- NA
nodes_results$Louvain <- NA
nodes_results$Spinglass <- NA
nodes_results$Markov <- NA

```

## Fastgreedy
Primo algoritmo di clustering:
```{r}
fgreedy.communities <- fastgreedy.community(UD_nogenes, modularity = TRUE, weights = E(UD_nogenes)$weight)

V(UD_nogenes)[fgreedy.communities[[5]]]$X1

fgreedy.communities #IGRAPH clustering fast greedy, groups: 26 (communities), mod: 0.82 

ggraph(UD_nogenes, layout = 'kk') +
  geom_edge_fan(colour = "gray") + 
  geom_node_point(aes(colour = fgreedy.communities$membership)) +
  labs(col="cluster") +
  scale_color_gradientn(colours = rainbow(5)) +
  theme_graph(base_family = "sans", base_size = 11) +
  ggtitle("Human Disease Network Fastgreedy Membership")

```
```{r}

fgreedy_cluster_df <- as.data.frame(matrix(1:length(fgreedy.communities), nrow = length(fgreedy.communities), dimnames = list(NULL, "id")))

for (c in 1:length(fgreedy.communities))
{
  value <- max(as.numeric(unlist(table(V(UD_nogenes)[fgreedy.communities[[c]]]$X1))))
  
  fgreedy_cluster_df$name[fgreedy_cluster_df$id == c] <- 
      names(which(table(V(UD_nogenes)[fgreedy.communities[[c]]]$X1) == value)[1])
}

for (n in 1:length(fgreedy.communities$membership))
{
  nodes_results$Fastgreedy[n] <- fgreedy_cluster_df$name[fgreedy.communities$membership[n]]
}
```

## Louvain
Secondo algoritmo di clustering:
```{r}
UD_louvain <- cluster_louvain(UD_nogenes, weights = E(UD_nogenes)$weight)

UD_louvain # IGRAPH clustering multi level, groups: 27 (communities), mod: 0.83

V(UD_nogenes)[UD_louvain[[5]]]$X1 

#plot(UD_graph, vertex.color=rainbow(26, alpha=0.6)[UD_louvain$membership], vertex.label=NA, vertex.size=5)

ggraph(UD_nogenes, layout = 'kk') +
  geom_edge_fan(colour = "gray") + 
  geom_node_point(aes(colour = UD_louvain$membership)) +
  labs(col="cluster") +
  scale_color_gradientn(colours = rainbow(5)) +
  theme_graph(base_family = "sans", base_size = 11) +
  ggtitle("Human Disease Network Louvain Membership")

```

```{r}

louvain_cluster_df <- as.data.frame(matrix(1:length(UD_louvain), nrow = length(UD_louvain), dimnames = list(NULL, "id")))

for (c in 1:length(UD_louvain))
{
  value <- max(as.numeric(unlist(table(V(UD_nogenes)[UD_louvain[[c]]]$X1))))
  
  louvain_cluster_df$name[louvain_cluster_df$id == c] <- 
    names(which(table(V(UD_nogenes)[UD_louvain[[c]]]$X1) == value)[1])
}

for (n in 1:length(UD_louvain$membership))
{
  nodes_results$Louvain[n] <- louvain_cluster_df$name[UD_louvain$membership[n]]
}

```
## Spinglass
Terzo algoritmo di clustering:
```{r}
UD_spinglass <- cluster_spinglass(UD_nogenes, spins = 225, weights = E(UD_nogenes)$weight)

UD_spinglass #IGRAPH clustering spinglass, groups: 43 (communities), mod: 0.4 

V(UD_nogenes)[UD_spinglass[[5]]]$X1

ggraph(UD_nogenes, layout = 'kk') +
  geom_edge_fan(colour = "gray") + 
  geom_node_point(aes(colour = UD_spinglass$membership)) +
  labs(col="cluster") +
  scale_color_gradientn(colours = rainbow(5)) +
  theme_graph(base_family = "sans", base_size = 11) +
  ggtitle("Human Disease Network Spinglass Membership")

```

```{r}
spinglass_cluster_df <- as.data.frame(matrix(1:length(UD_spinglass$csize), nrow = length(UD_spinglass$csize), dimnames = list(NULL, "id")))

for (c in 1:length(UD_spinglass$csize))
{
    value <- max(as.numeric(unlist(table(V(UD_nogenes)[UD_spinglass[[c]]]$X1))))
    spinglass_cluster_df$name[spinglass_cluster_df$id == c] <- 
      names(which(table(V(UD_nogenes)[UD_spinglass[[c]]]$X1) == value)[1])
}

for (n in 1:length(UD_spinglass$membership))
{
  nodes_results$Spinglass[n] <- spinglass_cluster_df$name[UD_spinglass$membership[n]]
}
```

## Markov Cluster Algorithm
Quarto algoritmo di clustering:
```{r}
library(MCL)
adjmat <- as_adj(UD_nogenes, type = "both", attr = "weight")

mcl_clusters <- mcl(adjmat, addLoops = TRUE) # 73 cluster

mcl_clusters #73 (communities)

ggraph(UD_nogenes, layout = 'kk') +
  geom_edge_fan(colour = "gray") + 
  geom_node_point(aes(colour = mcl_clusters$Cluster)) +
  labs(col="cluster") +
  scale_color_gradientn(colours = rainbow(5)) +
  theme_graph(base_family = "sans", base_size = 11) +
  ggtitle("Human Disease Network Markov Clusters")

```

```{r}
V(UD_nogenes)[mcl_clusters$Cluster == 1]

V(UD_nogenes)[mcl_clusters$Cluster == 3]$X1

mcl_cancer_subgraph <- induced_subgraph(UD_nogenes, V(UD_nogenes)[mcl_clusters$Cluster == 3])

ggraph(mcl_cancer_subgraph, layout = 'kk') +
  geom_edge_fan(colour = "gray", show.legend = TRUE) +
  geom_node_point(colour = "red") +
  theme_graph(base_family = "sans", base_size = 11) +
  ggtitle("Cancer MCL subgraph")
```

```{r}

markov_cluster_df <- as.data.frame(matrix(0:(mcl_clusters$K+1), nrow = mcl_clusters$K+2, dimnames = list(NULL, "id")))
markov_cluster_df$name <- NA

for (c in 0:(mcl_clusters$K+1))
{
  if (c == 70 | c == 27) {
    markov_cluster_df$name[markov_cluster_df$id == c] <- NA
  } else {
     value <- max(as.numeric(unlist(table(V(UD_nogenes)[mcl_clusters$Cluster == c]$X1))))
    markov_cluster_df$name[markov_cluster_df$id == c] <- 
      names(which(table(V(UD_nogenes)[mcl_clusters$Cluster == c]$X1) == value)[1])
  }
}

for (n in 1:length(mcl_clusters$Cluster))
{
  nodes_results$Markov[n] <- markov_cluster_df$name[mcl_clusters$Cluster[n]+1]
}
```

## Analysis 
Confusion matrix and accuracy

```{r}
library(caret)

fgreedy_union <- union(nodes_results$X1, nodes_results$Fastgreedy)
fgreedy_table <- table(factor(nodes_results$X1, fgreedy_union), factor(nodes_results$Fastgreedy, fgreedy_union))
fastgreedy_confmat <- confusionMatrix(fgreedy_table)

louvain_union <- union(nodes_results$X1, nodes_results$Louvain)
louvain_table <- table(factor(nodes_results$X1, louvain_union), factor(nodes_results$Louvain, louvain_union))
louvain_confmat <- confusionMatrix(louvain_table)

spinglass_union <- union(nodes_results$X1, nodes_results$Spinglass)
spinglass_table <- table(factor(nodes_results$X1, spinglass_union), factor(nodes_results$Spinglass, spinglass_union))
spinglass_confmat <- confusionMatrix(spinglass_table)

markov_union <- union(nodes_results$X1, nodes_results$Markov)
markov_table <- table(factor(nodes_results$X1, markov_union), factor(nodes_results$Markov, markov_union))
markov_confmat <- confusionMatrix(markov_table)
```

